【裁判字號】    97,審訴,3163
【裁判日期】    971226
【裁判案由】    毒品危害防制條例
【裁判全文】
臺灣桃園地方法院刑事判決            97年度審訴字第3163號
公  訴  人  臺灣桃園地方法院檢察署檢察官
被      告  甲○○
上列被告因違反毒品危害防制條例案件，經檢察官提起公訴（97
年度毒偵字第3036號），被告於本院準備程序進行中，就被訴事
實為有罪之陳述，經本院告知簡式審判程序意旨，並聽取公訴人
及被告之意見後，本院合議庭裁定改依簡式審判程序審理，茲判
決如下：
    主      文
甲○○施用第一級毒品，累犯，處有期徒刑壹年，扣案之第一級
毒品海洛因陸包含袋（驗餘淨重共壹點壹零公克）均沒收銷燬之
；又施用第二級毒品，累犯，處有期徒刑拾月，扣案之第二級毒
品甲基安非他命包含袋（驗餘淨重共零點柒陸玖捌公克）均沒
收銷燬之；應執行有期徒刑壹年捌月，扣案之第一級毒品海洛因
陸包含袋（驗餘淨重共壹點壹零公克）、第二級毒品甲基安非他
命包含袋（驗餘淨重共零點柒陸玖捌公克）均沒收銷燬之。
    事實及理由
一、犯罪事實：
    緣甲○○前於民國87年間因施用毒品案件，經本院以87年度
    毒聲字第2187號裁定送觀察、勒戒後，認無繼續施用毒品傾
    向，於87年10月31日執行完畢出所，並經臺灣桃園地方法院
    檢察署檢察官以87年度偵字第15336 號為不起訴處分確定；
    於上開觀察、勒戒執行完畢釋放後5 年內，復於88年間因施
    用毒品案件，經本院以88年度毒聲字第800 號裁定送觀察、
    勒戒後，認有繼續施用毒品傾向，再經本院以88年度毒聲字
    第1258號裁定送強制戒治，嗣經本院以88年度毒聲字第3681
    號裁定停止戒治併付保護管束出所（嗣遭撤銷停止戒治），
    罪責部分經臺灣高等法院以89年度上訴字第3494號判決判處
    有期徒刑8 月、5 月，應執行有期徒刑10月確定；又於88年
    間因施用毒品案件，經本院撤銷上開停止戒治，復入戒治處
    所執行強制戒治，而於90年2 月23日戒治期滿執行完畢，罪
    責部分則經本院以90年度易更字第1 號判決判處有期徒刑7
    月確定；上開各罪刑嗣經臺灣高等法院以92年度抗字第65號
    裁定應執行有期徒刑1 年4 月確定；另於90年間因施用毒品
    案件，經本院以90年度毒聲字第3239號裁定送強制戒治後，
    嗣經停止戒治付保護管束出所，於91年7 月31日保護管束期
    滿停止戒治未經撤銷而視為執行完畢，罪責部分則經本院以
    90年度訴字第2206號判決判處有期徒刑10月、6 月，應執行
    刑有期徒刑1 年2 月確定；上開應合併執行之有期徒刑1 年
    4 月、1 年2 月經接續執行，已於93年1 月20日假釋付保護
    管束出監，且於93年8 月13日因保護管束期滿假釋未經撤銷
    而以已執行完畢論；再於93年間因施用毒品案件，經本院以
    93年訴字第1648號判決判處有期徒刑10月、7 月，應執行有
    期徒刑1 年3 月確定；更於94年間因連續施用第一、二級毒
    品、竊盜案件，經本院分別以94年度訴字第2258號判決判處
    有期徒刑10月、8 月，應執行有期徒刑1 年4 月、及以95年
    易字第253 號判決判處有期徒刑7 月，分別確定後，嗣經本
    院以96年度聲減字第160 號裁定各減刑為二分之一，並定其
    應執行之刑為有期徒刑11月又15日確定；上開減得之應執行
    刑11月又15日與應合併執行之有期徒刑1 年3 月經接續執行
    ，甫於96年9 月25日執行完畢（以上於本案均構成累犯）。
    詎其仍不知悔改並戒除毒癮，復分別基於施用第一、二級毒
    品之犯意，於97年6 月3 日晚間10時許，在位於桃園縣桃園
    市○○街之某公園廁所內，施用第一級毒品海洛因1 次，及
    於同年月3 日晚間之某時，在上開公園某處，施用第二級毒
    品甲基安非他命1 次。嗣為警於97年6 月4 日夜間0 時50分
    許，在桃園縣桃園市○○○路與民有五街口處查獲，並扣得
    其所有而預備供其施用之第一級毒品海洛因6 包（驗前毛重
    共2.37公克，驗餘淨重共1.10公克，含與毒品無法析離之包
    裝袋6 個）、第二級毒品甲基安非他命3 包（驗前淨重共0.
    8055公克，驗餘淨重共0.7698公克，含與毒品無法析離之包
    裝袋3 個）。
二、證據名稱：
    (一)被告甲○○於檢察官偵查及本院審理中之自白。
    (二)桃園縣政府警察局被採尿人尿液暨毒品真實姓名與編號對
      照表及台灣檢驗科技股份有限公司濫用藥物檢驗報告（尿
      液部分）各1 份。
    (三)桃園縣政府警察局搜索扣押筆錄、扣押物品目錄表、桃園
      縣政府警察局扣押物品清單各1 份、扣案之第一級毒品海
      洛因6 包（驗前毛重共2.37公克，驗餘淨重共1.10公克，
      含與毒品無法析離之包裝袋6 個）、第二級毒品甲基安非
      他命3 包（驗前淨重共0.8055公克，驗餘淨重共0.7698公
      克，含與毒品無法析離之包裝袋3 個）、法務部調查局濫
      用藥物實驗室鑑定書、台灣檢驗科技股份有限公司濫用藥
      物檢驗報告（毒品部分）各1 份。
    (四)臺灣高等法院被告前案紀錄表1 份。
三、附記事項：
    扣案之第一級毒品海洛因6 包及第二級毒品甲基安非他命3
    包，其中包裝袋（共9 個）部分，依現行檢驗方式乃以刮除
    方式為之，包裝袋上仍會摻殘若干毒品無法分離，自應一體
    視為毒品部分，均應依毒品危害防制條例第18條第1 項前段
    規定，宣告沒收銷燬之。至鑑驗費失之毒品部分，既已滅失
    ，爰不另為沒收銷燬之宣告。
四、應適用之法條：
    刑事訴訟法第299 條第1 項前段、第273 條之1 第1 項、第
    310 條之2 、第454 條第1 項，毒品危害防制條例第10條第
    1 項、第2 項、第18條第1 項前段，刑法第11條、第47條第
    1 項、第51條第5 款。
五、如不服本判決，得自收受送達之翌日起10日內向本院提出上
    訴狀（應附繕本），其未敘述上訴理由者，應於上訴期間屆
    滿後20日內補提理由書狀於本院，上訴於臺灣高等法院。
本案經檢察官丁俊成到庭執行職務。
中    華    民    國    97    年    12    月    26    日
                  刑事庭      法  官  林靜梅
以上正本證明與原本無異。
                              書記官  林韡婷
中    華    民    國    97    年    12    月    26    日
本案論罪科刑法條：
毒品危害防制條例第10條
施用第一級毒品者，處 6 月以上 5 年以下有期徒刑。
施用第二級毒品者，處 3 年以下有期徒刑。


司法院資訊處製作；財團法人民間司法改革基金會備份。
